臺灣高雄地方法院刑事判決　　　　　　　 94年度訴字第669號
公　訴　人　臺灣高雄地方法院檢察署檢察官
被　　　告　甲○○
上列被告因毒品危害防制條例案件，經檢察官提起公訴（94年度
毒偵字第285 號）及併案審理（94年度毒偵字第4333、4775、
6316號），被告於本院準備程序為有罪之陳述，合議庭裁定由受
命法官依簡式審判程序獨任審理，本院判決如下：
    主  文
甲○○連續施用第一級毒品，累犯，處有期徒刑壹年。扣案第一
級毒品海洛因參包（分別驗後淨重零點零肆公克、空包裝重零點
貳肆公克），均沒收銷燬之。
    事  實
一、甲○○前於民國92年間因違反毒品危害防制條例，經本院判
    處有期徒刑6 月確定，甫於93年11月8 日縮刑執行完畢，另
    其前於90年間同因施用毒品案件，經本院以90年度毒聲字第
    1580裁定送強制戒治，執行中另經本院以90年7 月31日90年
    毒聲字第4670裁定停止戒治付保護管束，嗣以91年12月21日
    90年毒聲字第7623號裁定撤銷停止戒治處分，續入所戒治，
    於91年11月18日戒治期滿執行完畢，並由臺灣高雄地方法院
    檢察署檢察官以91年度戒毒偵字第1066號為不起訴處分確定
    。詎猶不知悔改，明知海洛因係政府公告第一級毒品，不得
    非法持有、施用，於戒治執行完畢五年內，竟另起施用第一
    級毒品海洛因之概括犯意，自93年12月中旬某日時起，至94
    年6 月3 日晚間某時許，在其位於高雄市前鎮區鎮○○街
    395 巷9 號1 樓之3 住所等處，以將海洛因摻入香菸中吸食
    之方式，施用海洛因毒品多次，平均1 日間隔4 至5 小時施
    用1 次。嗣先後於93年12月30日5 時30分許在高雄市○鎮區
    ○○路與凱旋路口、於94年5 月6 日19時25分許在同區○○
    路與德昌路口、於94年5 月20日13時10分許在同區○○路與
    興旺路口、於94年6 月4 日15時20分許在同區○○街50號旁
    巷內，為警當場查獲，並共扣得第一級毒品海洛因3 袋，均
    經採集其尿液送鑑定呈嗎啡陽性反應，始悉上情。
二、案經高雄市政府警察局（保安大隊）報請臺灣高雄地方法院
    檢察署檢察官偵查起訴。（併案部分報告機關：高雄市政府
    警察局前鎮、小港分局）
    理  由
一、本件被告違反毒品危害防制條例案件，所犯係死刑、無期徒
    刑、最輕本刑為3 年以上有期徒刑以外之罪，其於準備程序
    中就被訴事實為有罪之陳述，經法官告知簡式審判程序之旨
    ，並聽取公訴人及被告之意見後，經本院裁定由受命法官獨
    任進行簡式審判程序，合先敘明。
二、訊據被告甲○○對右揭犯罪事實均坦承不諱，又被告遭查獲
    時所採集尿液經送驗結果，均呈現嗎啡陽性反應，此有尿液
    採證代碼對照表、高雄市立凱旋醫院94年1 月17日、94年
    5 月16日、94年5 月30日、94年6 月13日之藥物尿液檢驗成
    績書4 紙在卷可稽，另有白色粉末3 袋扣案，經送請法務部
    調查局鑑驗結果，均含有海洛因成分（分別驗後淨重0.11公
    克，空包裝重0.23公克；驗後淨重0.07公克，空包裝重0.18
    公克；驗後淨重0.05公克，空包裝重0.21公克），亦有該局
    94年1 月31日調科壹字第220019115 號、94年7 月13日調科
    壹字第220020407 號、94年7 月1 日調科壹字第220020843
    號鑑定通知書3 紙在卷可稽，足認被告自白與事實相符，應
    可採信。又被告前於90年間因施用毒品案件，經本院裁定送
    強制戒治後，於91年11月18日戒治期滿執行完畢，並由臺灣
    高雄地方法院檢察署檢察官以91年度戒毒偵字第1066號為不
    起訴處分確定等節，亦有臺灣高等法院被告前案紀錄表、不
    起訴處分書各1 紙附卷可參，是以被告於強制戒治期滿執行
    完畢釋放後，五年內再犯本件施用毒品犯行。本件罪證明確
    ，犯行洵堪認定，應依法論科。
三、按海洛因業經公告列為毒品防害防制條例第2 條第2 項第一
    級毒品，不得非法持有、施用。核被告所為，係犯毒品危害
    防制條例第10條第1 項之施用第一級毒品罪。至被告施用第
    一級毒品時持有第一級毒品海洛因之低度行為，應為施用第
    一級毒品之高度行為所吸收，爰不另論罪。被告先後多次施
    用第一級毒品行為，時間緊接，方法相同，所犯係同一罪名
    之罪，顯係基於概括犯意為之，應依連續犯規定論以一罪。
    又被告於92年間因違反毒品危害防制條例，經本院判處有期
    徒刑6 月確定，甫於93年11月8 日縮刑執行完畢乙節，有臺
    灣高等法院被告前案紀錄表附卷可參，其受有期徒刑之執行
    完畢，五年以內再犯有期徒刑以上之罪，為累犯，依法加重
    其刑。雖原起訴書所載施用毒品犯行僅自93年12月中旬至同
    年月28日止，惟被告另自93年12月29日至94年6 月3 日同有
    施用海洛因之行為，業經移送併辦部分聲請如前，因與本件
    起訴部分，有連續犯之裁判上一罪之關係，已如上述，為起
    訴效力所及，本院自應併予審理，附此敘明。爰審酌被告前
    已有多次施用毒品之犯行，並分別經觀察勒戒、不起訴處分
    及論罪科刑後，猶不知悔改，再次施用毒品，顯見其不知警
    惕，意志不堅，勒戒處分等矯治措施對其毫無作用，惟姑念
    其犯罪後坦承犯行，扣案毒品3 包量微，又施用毒品為自我
    戕害行為，並未危害他人等一切情狀，量處如主文所示之刑
    。
四、扣案白色粉末3 袋，係海洛因毒品（分別驗後淨重0.11公克
    ，空包裝重0.23公克；驗後淨重0.07公克，空包裝重0.18
    公克；驗後淨重0.05公克，空包裝重0.21公克），已如上述
    ，為第一級毒品，均爰依同條例第18條第1 項前段之規定沒
    收銷燬之（包裝袋與之不能析離，亦應併沒收銷燬之），至
    鑑驗耗用海洛因因已滅失，爰不為沒收併銷燬之諭知。
據上論斷，應依刑事訴訟法第273 條之1 第1 項、第299 條第1
項前段，毒品危害防制條例第10條第1 項、第18條第1 項前段，
刑法第11條、第56條、第47條，判決如主文。
中　　華　　民　　國　　94　　年　　11　　月　　16　　日
                  刑事第十四庭  法　官  林瑋桓
以上正本證明與原本無異。
如不服本判決，應於判決送達後10日內，向本院提出上訴狀。
中　　華　　民　　國　　94　　年　　11  　月　　16　　日
                                書記官  謝群育
附錄本件論罪科刑法條：
毒品危害防制條例第10條第1項
施用第一級毒品者，處 6 月以上 5 年以下有期徒刑。
